【裁判字號】    99,上訴,4320
【裁判日期】    991220
【裁判案由】    毒品危害防制條例
【裁判全文】
臺灣高等法院刑事判決                99年度上訴字第4320號
上  訴  人
即  被  告  游舜翔
上列上訴人因違反毒品危害防制條例案件，不服臺灣士林地方法
院99年度審訴字第774 號，中華民國99年10月26日第一審判決（
起訴案號：臺灣士林地方法院檢察署99年度毒偵字第1336號），
提起上訴，本院判決如下：
    主  文
上訴駁回。
    理  由
一、依刑事訴訟法第350條、第361條、第362條、第367條規定，
    不服地方法院之第一審判決而上訴者，須提出上訴書狀，並
    應敘明具體理由，為上訴必備之程式；其所提出之書狀未敘
    述上訴理由，或僅曾以言詞陳述上訴理由者，均應於上訴期
    間屆滿後20日內補提理由書於第一審法院。第一審法院經形
    式審查，認逾期未補提上訴理由者，應定期間先命補正；逾
    期未補正者，為上訴不合法律上之程式，應以裁定駁回。倘
    已提出上訴理由，但所提非屬具體理由者，則由第二審法院
    以上訴不合法律上之程式，判決駁回。而所謂具體理由，必
    係依據卷內既有訴訟資料或提出新事證，指摘或表明第一審
    判決有何採證認事、用法或量刑等足以影響判決本旨之不當
    或違法，而構成應予撤銷之具體事由，始克當之（例如：依
    憑證據法則具體指出所採證據何以不具證據能力，或依憑卷
    證資料，明確指出所為證據證明力之判斷如何違背經驗、論
    理法則）；倘僅泛言原判決認定事實錯誤、違背法令、量刑
    失之過重或輕微，而未依上揭意旨指出具體事由，或形式上
    雖已指出具體事由，然該事由縱使屬實，亦不足以認為原判
    決有何不當或違法者（例如：對不具有調查必要性之證據，
    法院未依聲請調查亦未說明理由，或援用證據不當，但除去
    該證據仍應為同一事實之認定），皆難謂係具體理由，俾與
    第二審上訴制度旨在請求第二審法院撤銷、變更第一審不當
    或違法之判決，以實現個案救濟之立法目的相契合，並節制
    濫行上訴（參照最高法院97年度台上字第892 號刑事判決意
    旨）。
二、本件被告不服原審判決，提起上訴，其於民國（下同）99年
    11月13日提起上訴，並於同年12月2 日提出上訴理由狀稱：
    「99年6 月15日當天我凌晨時間是在家睡覺，有家人與姊姊
    的朋友可證明，當天有服用解毒藥和鎮定劑，服用後頭有暈
    眩感，意識不清，所以沒有外出。解毒藥和鎮定劑是6月8日
    內湖仁德聯合診所開出。在這段期間內，我全心全意的努力
    改過至今，懇請法官再給我一次機會，減輕刑責，讓我可以
    重新開始」云云。
三、查原審判決係認定：「被告前因施用毒品案件，經臺灣士林
    地方法院裁定送觀察、勒戒後，認無繼續施用毒品之傾向，
    於96年10月1 日觀察、勒戒執行完畢釋放，並由臺灣士林地
    方法院檢察署檢察官以96年度毒偵字第976 號為不起訴處分
    確定。詎不知悔改，被告基於施用第一級毒品海洛因、第二
    級毒品甲基安非他命之犯意，先於99年6 月12日下午某時，
    以將甲基安非他命置放於玻璃球內燒烤吸食其產生煙霧之方
    式，施用第二級毒品甲基安非他命1次。次於99年6月15日凌
    晨1 時許，在臺北縣淡水鎮○○路53巷附近友人住處內，以
    將海洛因摻入香煙內點燃吸食之方式，施用第一級毒品海洛
    因1 次。再於99年6月15日上午6時許，在臺北縣淡水鎮○○
    路○ 段天元宮旁廁所內，以將海洛因置於針筒內注射身體之
    方式，施用第一級毒品海洛因1次。嗣於99年6 月15日晚上9
    時5分許，為警在臺北縣淡水鎮○○路206巷口盤檢查獲，並
    當場扣得其所有施用上開海洛因所用之注射針筒1 支等情。
    以被告3次所為，其中2 次係犯毒品危害防制條例第10條第1
    項之施用第一級毒品罪，另1次則係犯同條例第10條第2項之
    施用第二級毒品罪。被告於施用第一級、第二級毒品前之持
    有低度行為各為施用之高度行為所吸收，均不另論罪。又被
    告所犯上開3 罪，犯意個別，應分論併罰。」原審判決並詳
    載其審酌科刑之一切情狀之理由稱：「爰審酌被告曾有施用
    毒品之前科，且經觀察、勒戒程序，仍無法戒除，復又觸犯
    本件犯行，顯示其無戒絕之決心，然被告係傷害自身健康，
    本件施用第一級毒品2次及第二級毒品1次，犯後坦承犯行，
    態度尚屬良好等一切情狀，分別就施用第二級毒品部分，量
    處有期徒刑肆月，施用第一級毒品部分各處有期徒刑柒月、
    柒月，並定其應執行刑為有期徒刑壹年肆月」（原審判決第
    2 頁），故原審判決已就量刑刑度詳為審酌並明其理由，
    原審判決認事用法，核無違誤，量刑亦屬妥適，被告上訴意
    旨僅空泛指稱：「99年6 月15日當天我凌晨時間是在家睡覺
    ，有家人與姊姊的朋友可證明，當天有服用解毒藥和鎮定劑
    ，服用後頭有暈眩感，意識不清，所以沒有外出。解毒藥和
    鎮定劑是6月8日內湖仁德聯合診所開出。在這段期間內，我
    全心全意的努力改過至今，懇請法官再給我一次機會，減輕
    刑責，讓我可以重新開始」云云，惟查本件犯罪事實，業據
    被告迭於原審準備程序、審理時坦承不諱，另按刑之量定及
    緩刑之宣告，係實體法上賦予法院得為自由裁量之事項，倘
    其未有逾越法律所規定之範圍，或濫用其權限，即不得任意
    指摘為違法（最高法院75年台上字第7033號判例要旨參照）
    ，本件原審判決於量刑時，已依上揭規定，就量刑刑度詳為
    審酌並明其理由，原審之量刑及定執行刑既未逾越法定刑
    度，亦未濫用自由裁量之權限，於法並無不合，亦無過重之
    情形，被告上訴意旨空言係服用解毒藥和鎮定劑，並請求減
    輕刑責云云，尚不足以影響原審判決量刑刑度之本旨，亦不
    足以認原審判決有何不當或違法，核非上開法條規定之上訴
    應敘述之具體理由。此外，被告復未具體指摘原審判決關於
    認定事實、適用法律及量刑等事項，究竟有何違法或不當之
    具體情形。揆諸上開說明，本件上訴未敘述具體理由及不合
    法律上之程式，應予駁回，並不經言詞辯論為之。
據上論斷，應依刑事訴訟法第367條前段、第372條，判決如主文
。
中    華    民    國    99    年    12    月    20    日
                  刑事第三庭  審判長法  官  陳博志
                                    法  官  劉興浪
                                    法  官  許文章
以上正本證明與原本無異。
施用第一級毒品部分，如不服本判決，應於收受送達後10日內向
本院提出上訴書狀，其未敘述上訴之理由者並得於提起上訴後10
日內向本院補提理由書（均須按他造當事人之人數附繕本）「切
勿逕送上級法院」。
施用第二級毒品部分，不得上訴。
                                    書記官  蔡慧娟
中    華    民    國    99    年    12    月    21    日

司法院資訊處製作；財團法人民間司法改革基金會備份。
